臺灣高雄地方法院刑事判決　　　　　　　　　　　　九十一年度交易字第四三五號
　　公　訴　人　臺灣高雄地方法院檢察署檢察官
　　被　　　告　甲○○
右列被告因公共危險案件，經檢察官聲請簡易判決處刑（九十一年度偵字第一○○四
五號），本院高雄簡易庭認不宜以簡易判決處刑（九十一年度雄交簡字第八四八號）
，簽移本院依通常程序審理，本院判決如左：
    主  文
甲○○服用酒類，不能安全駕駛動力交通工具而駕駛，處拘役參拾日，如易科罰金，
以參佰元折算壹日。
    事  實
一、甲○○明知飲酒可能造成不能安全駕駛之結果，乃於民國九十一年四月十五日晚
    間至凌晨四時許，在高雄市○鎮區○○路六三五巷三一號住宅飲用高梁酒約一瓶
    ，嗣睡至隔天中午，在酒後客觀上已達不能安全駕駛之程度下，於九十一年四月
    十六日晚間，竟仍騎乘車牌號碼ＹＹＴ─九六八號輕型機車外出，嗣於九十一年
    四月十六日二十二時十五分許，自高雄市○○區○○街由東向西行經左營區○○
    路口時，與沿富民街由北向南行經該處，由林金英所駕駛車牌號碼ＳＤ─四八九
    二號之自小客車發生擦撞，甲○○當場倒地，致受有頭部外傷、顏面多處撕裂傷
    併皮膚缺損、右側腳踝扭傷及腹部鈍傷等傷害，經送高雄醫學大學附設中和紀念
    醫院急救，嗣由醫師抽血檢驗，測出其血液酒精濃度為一六四點六ｍｇ／ｄＬ，
    換算後之呼氣酒經濃度達每公升０．八二三毫克（公訴人誤載為○‧八），因而
    查悉上情。
二、案經高雄市政府警察局左營分局報告臺灣高雄地方法院檢察署檢察官聲請簡易判
    決處刑，本院高雄簡易庭認不宜以簡易判決處刑，簽移本院依通常程序審理。
    理  由
一、右揭酒後駕車之事實，業據被告甲○○坦白承認，復經證人林金英於警訊中證述
    甚詳，並有高雄醫學大學附設中和紀念醫院血液酒精濃度檢驗紀錄（一六四點六
    ｍｇ／ｄＬ）、道路交通事故調查報告表、高雄市政府警察局舉發違反道路交通
    管理事件通知單及現場照片十幀在卷足資佐證，被告自白顯與事實相符，堪以採
    信。又被告雖曾於騎車前飲用國安感冒糖漿及蜂膠，而該感冒糖漿以一瓶六十ｍ
    ｌ計算，應含有○點○九ｍｌ酒精成分，有行政院衛生署九十一年九月十日衛署
    藥字第○九一○○五七六二九號函可參。因該糖漿酒精含量甚微，本院乃於九十
    一年九月三十日進行勘驗，於十一時五分時，先命被告服用國安感冒糖漿一瓶，
    並請被告按其平日之劑量施用蜂膠，再命高雄市政府警察局交通大隊一分隊員警
    陳永騰、張原鑫分別於食用後二十分鐘、三十分鐘（即十一時三十二分、十一時
    四十四分）各進行呼氣酒精濃度測試一次，結果均無酒精反應，有該測試表及本
    院該日審理筆錄可參。準此，被告飲用國安感冒糖漿及蜂膠與呼氣酒精度無關甚
    明。
二、按刑法第一百八十五條之三係抽象危險犯，非實害犯，行為人客觀上已達不能安
    全駕駛之程度，且主觀上知其飲酒可能造成不能安全駕駛結果，竟仍放任自己駕
    駛，即應認有故意，而該當該罪。至於是否達『不能安全駕駛之程度』之認定，
    應依具體個案之實際情形判斷之，依目前醫學一致見解，吐氣酒精濃度達每公升
    ０．二五毫克以上時，將使駕駛人產生複雜之技巧障礙、駕駛能力變壞之行為表
    現，肇事比率比一般未飲酒時高出二倍；吐氣酒精濃度達每公升零點五毫克以上
    時，將使駕駛人產生說話含糊、腳步不穩之行為表現，肇事比率比一般未飲酒時
    高出七倍；吐氣酒精濃度達每公升零點五五毫克以上時，將使駕駛人產生平衡感
    與判斷力障礙升高之行為表現，肇事比率比一般未飲酒時高出十倍；甚而如吐氣
    酒精濃度達每公升零點七五毫克時，駕駛人將產生明顯酒醉、步履蹣跚之行為狀
    態，其肇事比率比一般高二十五倍，並認為吐氣酒精濃度達每公升零點五五毫克
    以上時，即達絕對『不能安全駕駛之程度』。因該零點五五毫克之數值，係經由
    實際偵測所得之統計值，為經驗科學上所肯定之客觀實驗數據，是以該數值作為
    絕對不能安全駕駛之標準，不僅不違反經驗法則，且免舉證之困難。準此，若吐
    氣酒精濃度達每公升零點五五毫克以上時，應認已達不能安全駕駛之程度，若數
    值在此之下，仍須輔以客觀事實，方可認定是否已達不能安全駕駛之程度，並應
    由檢察官就此負舉證責任。
三、本件被告血液酒精濃度為一六四點六ｍｇ／ｄＬ，即百分之０．１６４６，換算
    後之呼氣酒精濃度已達每公升０．八二三亳克（即０．１６４６％乘５，比例詳
    蔡中志『對飲酒不能安全駕駛之執法研究』一文，司法院第四十六期業務研舊會
    講義第三、四頁），依前揭說明，應已達絕對不能安全駕駛之程度，故本件事證
    明確，被告犯行洵堪認定。核其所為，係犯刑法第一百八十五條之三之服用酒類
    不能安全駕駛動力交通工具而駕駛罪。審酌被告酒後已達不能安全駕駛狀態，猶
    貿然駕車外出，致發生車禍，已對其他用路人之安全構成極大威脅，惟念其並無
    前科，素行尚佳，有臺灣高等法院被告全國前案紀錄表在卷可參，並參以其犯後
    坦承罪行，態度良好、深表悔意，自身受傷而未造成他人受傷等一切情狀，量處
    如主文所示之刑，併諭知易科罰金之折算標準。
據上論斷，依刑事訴訟法第四百五十二條、第二百九十九條第一項前段、刑法第一百
八十五條之三、第四十一條第一項前段，罰金罰鍰提高標準條例第二條，判決如主文
所示。
中      華      民      國      九十一      年      十    月    十四    日
                                  臺灣高雄地方法院交通法庭
                                      法  官  方  百  正
右正本證明與原本無異。
如不服本判決，應於判決送達後十日內，向本院提出上訴狀。
                                      書記官  張  金  蘭
中    華    民    國      九十一      年      十      月      十四      日
